# 为客户打样的研发支出会计处理

提问人：yo520520 时间：2019-10-22 06:30:15
公司是做定制化产品的，每年都有很多新品种，客户会提供图纸和样品需求量，公司工程部门（该部门的支出计入研发费用）进行试生产后入库销售给客户，但是入库只有数量没有金额，但是销售时正常开票确认收入。请教大家如果不冲减研发费用，这样的会计处理是否能有个合理的解释方案？

回答人：chenyiwei
这种基于客户合同的定制化研发，相关支出不应计入研发费用或者开发支出，而应作为合同履约成本的一部分处理，最终转入营业成本，与所确认的收入配比。这样就不会出现没有营业成本而有大额研发费用，造成毛利率和研发费用两者同时虚高的情况。